臺灣板橋地方法院交通事件裁定　　　　99年度交聲字第4533號
原處分機關　交通部公路總局臺北區監理所板橋監理站
異　議　人
即受處分人　鄭金賜
上列異議人即受處分人因違反道路交通管理處罰條例案件，對於
交通部公路總局臺北區監理所板橋監理站民國99年12月9 日板監
裁字第裁41-C00000000號處分聲明異議，本院裁定如下：
    主      文
異議駁回。
    理      由
一、原處分意旨略以：異議人即受處分人鄭金賜於民國99年9 月
    2 日晚間9 時35分許，騎乘車牌號碼FNX-543 號重型機車，
    行經新北市○○區○○路與民權路202 巷之交岔路口，因有
    闖紅燈之違規行為，經新北市政府警察局板橋分局板橋派出
    所員警以北縣警交大字第C00000000 號舉發違反道路交通管
    理事件通知單當場舉發。異議人拒絕簽收該舉發通知單，經
    員警當場告知應到案時間及處所後視為已收受。嗣異議人不
    服舉發提出申訴，經原處分機關調查結果，仍認前開違規行
    為明確，乃依道路交通管理處罰條例第53條第1 項、第63條
    第1 項第3 款（原處分漏載第3 款）規定，於99年12月9 日
    以板監裁字第裁41-C00000000號違反道路交通管理事件裁決
    書，對異議人裁處罰鍰新臺幣（下同）1,800 元，並記違規
    點數3 點在案。
二、本件聲明異議意旨略以：異議人於上開時、地騎乘機車，行
    經上開交岔路口，已依規定於綠燈通行，並無違規情事，本
    件僅憑舉發員警一人之盤查指認即開單裁罰，並非妥適，且
    有欠公平，爰依法聲明異議，請求撤銷原處分云云。
三、按汽車（包含機器腳踏車）駕駛人，行經有燈光號誌管制之
    交岔路口闖紅燈者，處1,800 元以上5,400 元以下罰鍰，並
    記違規點數3 點，道路交通管理處罰條例第53條第1 項、第
    63條第1 項第3 款分別定有明文。又按停止線，用以指示行
    駛車輛停止之界限，車輛停止時，其前懸部分不得伸越該線
    ；車輛面對圓形紅燈表示禁止通行，不得超越停止線或進入
    路口，道路交通標誌標線號誌設置規則第170 條第1 項前段
    、第206 條第5 款分別定有明文。再按車輛面對圓形紅燈時
    ，仍逕予穿越路口至銜接路段，含左轉、直行、迴轉及右轉
    （依箭頭綠燈允許行駛者除外）即視為闖紅燈之行為，此經
    交通部於82年4 月22日以交路字第009811號函釋甚明。是車
    輛面對圓形紅燈，猶逕行超越停止線，穿越路口至銜接路段
    ，無論直行或左、右轉，均屬闖紅燈之違規，僅「紅燈右轉
    」因其嚴重性未若闖紅燈直行、左轉彎或迴轉者，故於道路
    交通管理處罰條例第53條第2 項另為規定。
四、經查：
（一）異議人即受處分人鄭金賜於99年9 月2 日晚間9 時35分許
      ，騎乘車牌號碼FNX-543 號重型機車，行經新北市○○區
      ○○路與民權路202 巷之交岔路口，經新北市政府警察局
      板橋分局板橋派出所警員林士傑以其有闖紅燈之違規行為
      ，以北縣警交大字第C00000000 號舉發違反道路交通管理
      事件通知單當場舉發等事實，為異議人所不爭執（詳本院
      卷第15頁正面），並經證人林士傑於本院訊問時證述明確
      （詳本院卷第15頁反面、第16頁），另有上開舉發違反道
      路交通管理事件通知單1 紙（詳本院卷第6 頁）附卷可稽
      ，應堪信為真實。
（二）異議人雖以前揭情詞置辯。然查，本件異議人騎乘機車行
      經新北市○○區○○路與民權路202 巷之交岔路口，面對
      圓形紅燈，仍逕予穿越路口左轉至銜接路段乙情，業經證
      人林士傑於本院訊問時結證稱：伊於99年9 月2 日晚間9
      時35分許正在執行守望勤務，巡邏途中行經新北市○○區
      ○○路及民權路202 巷之交岔路口，見該路口之燈光號誌
      為紅燈，異議人停在行車分向線上，尚未越過停止線，其
      他在場車輛均已停止，詎異議人無視燈光號誌已轉換為紅
      燈，直接騎乘機車越過停止線後左轉駛入民權路202 巷等
      語甚詳（詳本院卷第16頁）。從而，本件異議人於上開時
      、地，行經有燈光號誌管制之交岔路口，面對圓形紅燈仍
      逕予穿越路口左轉至民權路202 巷之事實，應可認定。異
      議人雖辯稱：本件僅憑舉發員警一人之盤查指認即開單裁
      罰，有欠妥適且有失公允云云。然查，本件舉發過程業據
      證人林士傑詳述如前，且其證言又與常情無悖。次按交通
      警察掣單舉發違反道路交通管理處罰條例所列之違規事實
      ，本質上為行政處分，係公務員基於職務上之公權力，依
      法就特定之具體事件所為之具公法上效果之單方面行政行
      為，如無形式上顯然之瑕疵可指，基於公務員為公法上行
      為具有公信力之原則，該行政行為當可被推定為真正，其
      據以依法處分之事實認定亦為正確無誤，本此公信原則，
      立法者乃賦予行政機關制定違反道路交通事件統一裁罰基
      準及處理細則，使執行勤務員警得當機處分，以達其維護
      交通秩序、安全之行政目的。反之，若謂公務員一切行政
      行為均需預留證據以證其實，則國家行政勢必窒礙難行，
      準此，刑事訴訟法就犯罪證據所列有關之規定與屬於行政
      秩序罰之交通違規裁罰本質不合之部分，自不在準用之列
      。又舉發員警於本件違規當時，亦停等紅燈於上開交岔路
      口，應無誤認異議人違規事實之虞，且其為執行交通治安
      勤務之公務員，觀察程度自較一般人更為專注，異議人未
      能提出相關證據以供調查，亦查無任何證據證明員警有捏
      造事實違法取締之情事，衡諸證人林士傑與異議人素不相
      識，諒無設詞誣攀異議人之理，異議人徒以上開情詞否定
      證人林士傑之執法行為，要不足採。是執勤員警本其維護
      交通秩序、安全職責所為之舉發，自應受到合法、正確之
      推定。從而，異議人上開所辯，亦無足採。
（三）綜上，異議人上開違規事實已臻明確，異議人空言否認有
      何違規行為，要無可採。
五、綜上，本件異議人於上開時、地，確有「駕車行經有燈光號
    誌管制之交岔路口闖紅燈」之違規行為，堪已認定。原處分
    機關依道路交通管理處罰條例第53條第1 項規定裁處異議人
    1,800 元，並依同條例第63條第1 項第3 款規定記違規點數
    3 點，核無違誤。本件聲明異議為無理由，應予駁回。
六、據上論斷，應依道路交通事件處理辦法第18條，裁定如主文
    。
中    華    民    國   100    年    4     月    14    日
                  交通法庭法  官  謝梨敏
上列正本證明與原本無異。
如不服本裁定，應於裁定送達後五日內敘明抗告理由，向本院提
出抗告狀。
                           書記官 林怡君
中    華    民    國   100    年    4     月    14    日